臺灣宜蘭地方法院刑事判決
公　訴　人　臺灣宜蘭地方法院檢察署檢察官
被　　　告　甲○○
上列被告因詐欺案件，經檢察官提起公訴（95年度偵字第114 號
），被告於本院準備程序中為有罪之陳述，經告以簡式審判程序
之旨，並聽取當事人意見後，由合議庭評議裁定由受命法官獨任
行簡式審判程序，判決如下：
    主  文
甲○○意圖為自己不法之所有，以不正方法由自動付款設備取得
他人之物，處有期徒刑肆月，如易科罰金，以銀元參佰元即新臺
幣玖佰元折算壹日。
    事  實
一、甲○○與乙○○原為男女朋友，於交往期間，因曾受乙○○
    委託提領金錢，因而得知乙○○於羅東南門郵局開立，帳號
    為0000000-0000000 號之提款卡（以下簡稱郵局提款卡）密
    碼，及乙○○於中國信託商業銀行開立，帳號為0000-00-00
    000-0-0 號之金融卡（以下簡稱銀行金融卡）密碼，其於民
    國92年11月11日下午，基於意圖為自己不法所有之犯意，擅
    自取走乙○○之郵局提款卡及銀行金融卡，並先後將郵局提
    款卡及銀行金融卡插入自動櫃員機，並鍵入密碼，使該自動
    付款設備之辨識系統陷於錯誤，誤認其係有正當權源之持卡
    人，而接連以此不正方法由自動櫃員機將乙○○郵局帳戶內
    之新台幣（下同）6,000元、4,000元、4, 000元及銀行帳戶
    內之7,000元轉存至甲○○於郵局開設之0000000-0000000號
    帳號內，共計得款2萬1,000元，隨後甲○○即將該郵局提款
    卡及銀行金融卡歸還乙○○。
二、案經乙○○訴由宜蘭縣警察局羅東分局報請臺灣宜蘭地方法
    院檢察署檢察官偵查起訴。
    理  由
一、認定犯罪事實所憑之證據及理由：
    上開犯罪事實，業據被告甲○○坦承不諱，核與告訴人乙○
    ○所述情節大致相符，復有羅東南門郵局帳戶交易明細表、
    中國信託商業銀行存款系統歷史交易查詢報表各1 紙在卷可
    稽（警卷第7頁、本院卷第36 頁），足認被告任意性自白與
    事實相符，犯行堪予認定。
二、論罪科刑之理由：
（一）被告行為後，於94年1月7 日修正通過之新刑法已於95年7
      月1日施行，修正後刑法第2條第1 項規定：「行為後法律
      有變更者，適用行為時之法律，但行為後之法律有利於行
      為人者，適用最有利於行為人之法律。」此規定係法律變
      更所生新舊法律比較適用之準據法，其本身不生新舊法比
      較之問題，均依裁判時即修正後之刑法第2條第1項定其應
      適用之刑法法律，合先敘明。
（二）刑法第339條之2第1 項之詐欺取財罪並非此次修法之範圍
      ，其法定刑形式上仍維持3年以下、拘役或1萬元以下罰金
      。然刑法第33條第5 款已由原先：「罰金：一元以上」修
      正為：「罰金：新臺幣一千元以上，以百元計算之」，且
      刑法施行法第1條之1亦規定：「中華民國九十四年一月七
      日刑法修正施行後，刑法分則編所定罰金之貨幣單位為新
      臺幣。九十四年一月七日刑法修正時，刑法分則編未修正
      之條文定有罰金者，自九十四年一月七日刑法修正施行後
      ，就其所定數額提高為三十倍。但七十二年六月二十六日
      至九十四年一月七日新增或修正之條文，就其所定數額提
      高為三倍」，是刑法第339條之2 第1項之詐欺取財罪，其
      所得科處之罰金刑已因刑法第33條第5 款之修正而實質變
      更為最高新臺幣3萬元，最低新臺幣1,000元。依被告行為
      時之刑罰法律，即修正前刑法第33條第5 款罰金最低額以
      銀元1 元計算之規定，詐欺取財罪所得科處之罰金刑最高
      為銀元1萬元即新臺幣3萬元，最低為銀元1元即新臺幣3元
      。經新、舊法比較適用結果，修正後之新法並無較有利於
      被告之情形，爰依刑法第2條第1項前段適用修正前刑法第
      339條之2第1項。
（三）核被告所為係犯刑法第339條之2之不正利用自動付款設備
      詐欺取財罪。被告於本院審理中，就其於92年11月11日持
      用乙○○之郵局提款卡及銀行金融卡之詳細時、地均答稱
      ：已不復記憶等語，案發迄今已有相當時日，被告就此細
      節有所遺忘尚符常情，且自卷附之羅東南門郵局帳戶交易
      明細表及中國信託商業銀行存款系統歷史交易查詢報表，
      亦無法得知被告數次持用卡片之時間差距，基於有疑義者
      ，利歸被告之原則，以及被告曾於本院審理中自承稱：乙
      ○○之提款卡、金融卡等都放在一起，且密碼均相同等情
      狀，應認被告持乙○○郵局提款卡及銀行金融卡轉帳至自
      己帳戶之行為係在密切接近之時、地實施，其侵害乙○○
      之同一財產法益，數次轉帳之行為在時間差距上難以強行
      分開，應依接續犯評價為1罪。
（四）起訴書雖未論列被告持用乙○○銀行金融卡之犯罪事實，
      惟此部分與已起訴之犯罪事實有接續犯之實質上一罪關係
      ，本院自得併予審理，附此敘明。
（五）刑法第41條第1 項前段關於易科罰金之規定，新法修正為
      「犯最重本刑為五年以下有期徒刑以下之刑之罪，而受六
      個月以下有期徒刑或拘役之宣告者，得以新臺幣一千元、
      二千元或三千元折算一日，易科罰金」，惟依被告行為時
      之刑罰法律，即修正前第41條第1 項前段：「犯最重本刑
      為五年以下有期徒刑以下之刑之罪，而受六個月以下有期
      徒刑或拘役之宣告，因身體、教育、職業、家庭之關係或
      其他正當事由，執行顯有困難者，得以一元以上三元以下
      折算一日，易科罰金」，及修正前罰金罰鍰提高標準條例
      第2 條關於「依刑法第四十一條易科罰金者，均就其原定
      數額提高為一百倍折算一日；法律所定罰金數額未依本條
      例提高倍數，或其處罰法條無罰金刑之規定者，亦同」等
      規定，易科罰金之折算標準最高為銀元300元即新臺幣900
      元，最低為銀元100元即新臺幣300元，經比較修正前、後
      關於易科罰金之折算標準，修正後之規定並無較有利於被
      告之情形，爰依刑法第2條第1項前段，適用修正前刑法第
      41條第1項前段及修正前罰金罰鍰提高標準條例第2條之規
      定。
（六）爰審酌被告無前科，有臺灣高等法院被告前案紀錄表在卷
      可憑，素行不差，犯後坦認犯行，且與乙○○就交往期間
      所生之金錢糾紛於本院96 年度附民字第5號案件中達成和
      解，態度尚稱良好，惟其憑藉男女朋友間之信賴為此犯行
      ，且於案發後因其軍人身分請託乙○○勿提告訴，卻又避
      不見面，遲不解決至案件延宕至今，猶未將金錢歸還乙○
      ○，顯無悔改之誠意，就其所為仍應予適當之制裁，及被
      告二、三專肄業之智識程度等情狀，量處如主文所示之刑
      ，並諭知易科罰金之折算標準。
據上論斷，應依刑事訴訟法第273條之1第1項、第299條第1 項前
段，刑法2條第1項前段，修正前刑法第339條之2第1項、第41 條
第1項前段，修正前罰金罰鍰提高標準條例第2條，現行法規所定
貨幣單位折算新臺幣條例第2條，判決如主文。
本案經檢察官吳廣莉到庭執行職務。
中　　華　　民　　國　 　96　　年　　2　　月　 　7　　日
                  刑事第二庭法  官  楊坤樵
以上正本證明與原本無異。
如不服本判決應於收受本判決後10日內向本院提出上訴書狀，其
未敘述上訴理由者，並得於提起上訴後10日內向本院補提理由書
狀(均須按他造當事人之人數附繕本)「切勿逕送上級法院」。
                            書記官  謝佩欣
中　　華　　民　　國　　96　　年　　2 　　月　　8 　　日
附錄本案論罪科刑法條全文：
中華民國刑法第339條之2
（違法由自動付款設備取得他人之物之處罰）
意圖為自己或第三人不法之所有，以不正方法由自動付款設備取
得他人之物者，處3年以下有期徒刑、拘役或1萬元以下罰金。
以前項方法得財產上不法之利益或使第三人得之者，亦同。
